臺灣新北地方法院刑事判決
111年度訴字第986號
公  訴  人  臺灣新北地方檢察署檢察官
被      告  邱錦宏



選任辯護人  舒建中律師
上列被告因違反毒品危害防制條例案件，經檢察官提起公訴（11
1年度偵字第29032號）及移送併辦（111年度偵字第34627號），
本院判決如下：
    主  文
邱錦宏犯如附表所示之罪，各處如附表罪刑主文欄所示之刑。應
執行有期徒刑肆年陸月。
未扣案之犯罪所得新臺幣壹萬參仟伍佰元，沒收之，於全部或一
部不能沒收或不宜執行沒收時，追徵其價額。
    事  實
一、邱錦宏明知甲基安非他命係毒品危害防制條例第2條第2項第
    2款所列管之第二級毒品，不得持有、販賣，竟意圖營利，
    分別基於販賣第二級毒品之犯意，於如附表編號1至6所示之
    時間、地點，以上開編號所示之價格及交易方式，販賣甲基
    安非他命予黃健豪6次。
二、案經新北市政府警察局中和分局報告臺灣新北地方檢察署檢
    察官偵查起訴及移送併辦。
    理  由
壹、證據能力部分按被告以外之人於審判外之陳述，雖不符刑事
    訴訟法第159條之1至第159條之4之規定，而經當事人於審判
    程序同意作為證據，法院審酌該言詞陳述或書面陳述作成時
    之情況，認為適當者，亦得為證據。當事人、代理人或辯護
    人於法院調查證據時，知有第159條第1項不得為證據之情形
    ，而未於言詞辯論終結前聲明異議者，視為有前項之同意，
    刑事訴訟法第159條之5定有明文。查本判決所引用具傳聞性
    質之各項證據資料，經本院於審判期日依法踐行調查證據程
    序，檢察官、被告邱錦宏及辯護人就上開證據之證據能力均
    未爭執，於言詞辯論終結前亦未聲明異議，本院審酌上開證
    據作成時之情狀，並無違法或不當等情形，且與本案相關之
    待證事實具有關聯性，認為以之作為本案之證據亦屬適當，
    爰依前揭規定，認均應有證據能力。
貳、實體部分
一、認定犯罪事實所憑之證據及理由：
㈠、上開犯行，業據被告於偵訊及本院審理中坦承不諱（111年度
    偵字第29032號卷《下稱偵卷》第143至151頁，本院卷第82、1
    08頁），核與證人黃健豪於偵查中之證述情節大致相符（偵
    卷第17至25、47至49、133至139頁），並有門號申登人資料
    （他卷第71頁）、通訊監察譯文（偵卷第81至84頁）、證人
    黃健豪之指認犯罪嫌疑人紀錄表（偵卷第27至28頁）各1份
    在卷可稽，足認被告之任意性自白均與事實相符，得以採信
    。
㈡、按販賣毒品係違法行為，非可公然為之，亦無公定價格，且
    容易分裝並增減份量，而每次買賣之價量，可能隨時依雙方
    關係深淺、資力、需求量及對行情之認知、來源是否充裕、
    查緝是否嚴謹、購買者被查獲時供述購買對象之可能風險之
    評估等情形，而異其標準，非可一概而論；販賣之利得，除
    被告坦承犯行或價量俱臻明確外，委難察得實情，販賣之人
    從價差或量差中牟利之方式雖異，其意圖營利之販賣行為則
    同一。是以因毒品量微價高，取得不易，販賣者率有暴利可
    圖，苟非意圖販賣營利，一般人絕無甘冒被供出來源或被檢
    警查緝法辦之風險，而平價或低價甚或無利益販賣毒品之理
    。衡以被告與本案毒品買受人黃健豪間應非至親，亦乏事證
    認其等係基於無利益而交付他人之目的而取得毒品，實無鋌
    而走險，特意為毒品買受人取得毒品之理。此外，被告於本
    院審理中另供稱：本案販賣毒品我有賺很少等語（本院卷第
    82頁），足見被告就本案犯行，有從中賺取量差之情形，是
    其販賣毒品之行為，主觀上應係基於販賣以營利之意圖無訛
    。
㈢、綜此，被告所犯上開犯行之事證已臻明確，洵堪認定。
二、論罪科刑：
㈠、核被告所為，均係犯毒品危害防制條例第4條第2項之販賣第
    二級毒品罪。
㈡、罪數：
 1、被告各次持有甲基安非他命後進而販賣，其各次持有之低度
    行為均應為其販賣之高度行為所吸收，俱不另論罪。
 2、而移送併辦部分，與檢察官起訴，並經本院判處有罪之部分
    ，屬事實上同一案件，本院應併予審究。
 3、被告所犯如事實欄即附表各編號所示各罪間，犯意各別，行
    為互殊，應予分論併罰。
㈢、刑之減輕事由：
 1、毒品危害防制條例第17條第2項：
　　按犯毒品危害防制條例第4條至第8條之罪於偵查及歷次審判
    中均自白者，減輕其刑，毒品危害防制條例第17條第2項定
    有明文。查被告就其所為如事實欄即附表各編號所示之犯行
    ，於偵查及審理時均自白不諱，已如前述，參照前述說明，
    爰依毒品危害防制條例第17條第2項規定，均減輕其刑。
 2、刑法第59條：
    按刑法第59條之酌量減輕其刑，必於犯罪之情狀，在客觀上
    足以引起一般同情，認為即予宣告法定最低度刑期猶嫌過重
    者，始有其適用（最高法院51年台上字第899號判例意旨參
    照）。而同為販賣毒品之人，其原因動機不一，犯罪情節未
    必盡同，或有大宗運輸者，亦有中、小之分，其販賣行為所
    造成危害社會之程度自屬有異，法律科處此類犯罪，所設之
    法定最低本刑卻相同，不可謂不重。於此情形，倘依其情狀
    處以相當之有期徒刑，即足以懲儆，並可達防衛社會之目的
    者，自非不可依客觀之犯行與主觀之惡性二者加以考量其情
    狀，是否有可憫恕之處，適用刑法第59條之規定酌量減輕其
    刑，期使個案裁判之量刑，能斟酌至當，符合比例原則。經
    查，被告所犯販賣第二級毒品犯行，對象僅有1人，所販賣
    之數量不多，賺取之利益亦少，犯罪情節難與大盤或中盤毒
    梟者相提併論，主觀惡性亦有明顯不同。故衡之上情，倘處
    以販賣第二級毒品罪之法定最低刑度，仍屬情輕而法重，堪
    認被告上開犯行之犯罪情狀客觀上足以引起一般同情，有顯
    可憫恕之情形，爰依刑法第59條之規定予以酌減其刑，並遞
    減其刑。
㈣、量刑審酌：
    爰審酌被告明知國家對於查緝毒品相關犯罪禁令甚嚴，且一
    般施用者為圖購買毒品解癮，往往不惜耗費鉅資以致散盡家
    財，非但可能連累親友，甚或鋌而走險實施各類犯罪，對社
    會治安造成潛在風險甚鉅，則流毒所及，非僅多數人之生命
    、身體受其侵害，社會、國家之法益亦不能倖免，當非個人
    一己之生命、身體法益所可比擬，且被告自承曾有施用毒品
    之惡習（本院卷第82頁），應深知施用毒品之害處，戒除毒
    癮之不易，一旦染上毒癮，不僅戕害個人身心健康，亦造成
    家人之痛苦，且深陷毒癮者可能為以金錢換取毒品進而為其
    他不法行為，造成社會治安敗壞之源頭，仍無視上情，販賣
    毒品予他人，形同由國家社會人民為其個人不法利益付出龐
    大代價，誠應非難。惟考量被告犯後坦承犯行，態度尚可。
    再衡酌被告各次販賣毒品之價量、動機、目的、手段、素行
    （參本院卷第15至28頁之臺灣高等法院被告前案紀錄表，被
    告前有販賣、施用毒品之前案紀錄）；兼衡被告自述國中畢
    業之教育程度、目前從事娃娃機台主工作，與妹妹、女友同
    住之生活狀況（本院卷第110頁）等一切情狀，分別量處如
    附表罪刑主文欄所示之刑。並酌以被告所犯各次販賣毒品犯
    行之時間接近，販賣毒品之對象僅1人，且出於相同之犯罪
    動機，侵害同一種類法益，足見數罪對法益侵害之加重效應
    不大，如以實質累加之方式定應執行刑，則處罰之刑度顯將
    超過其行為之不法內涵，而違反罪責原則，考量因生命有限
    ，刑罰對被告造成之痛苦程度，係隨刑度增加而生加乘效果
    ，而非以等比方式增加，是以隨罪數增加遞減其刑罰之方式
    ，當足以評價被告行為之不法性之法理（即多數犯罪責任遞
    減原則）。爰參酌上情及考量刑罰手段之相當性，定應執行
    之刑如主文所示。
三、沒收：
㈠、未扣案之販毒價金：
    按犯罪所得，屬於犯罪行為人者，沒收之；前二項之沒收，
    於全部或一部不能沒收或不宜執行沒收時，追徵其價額，刑
    法第38條之1第1項前段、第3項分別定有明文。查被告如附
    表各編號所示毒品交易實際收取之價金（合計新臺幣《下同》
    13,500元），核均屬被告因販毒所得之財物，雖未扣案，仍
    應宣告沒收之，於全部或一部不能沒收或不宜執行沒收時，
    追徵其價額。
㈡、不予宣告沒收之物：
    查被告為警扣得之行動電話2具（分別為三星、OPPO品牌）
    ，雖均為被告所有一節，業據被告供述在卷（偵卷第6頁）
    ，並有新北市政府警察局中和分局搜索扣押筆錄、扣押物品
    目錄表可參（偵卷第55至57頁），然被告供稱：我是用跟朋
    友借的行動電話與證人黃健豪聯絡交易毒品事宜，扣案的行
    動電話不是我本案用來販賣毒品所用之物等語（本院卷第10
    8至109頁），亦無證據證明上開扣案物品與被告本案販賣第
    二級毒品犯行有關，爰均不於本案宣告沒收。
據上論斷，應依刑事訴訟法第299條第1項前段，判決如主文。
本案經檢察官吳姿函提起公訴及移送併辦，檢察官楊婉鈺到庭執
行職務。
中　　華　　民　　國　　111 　年　　11　　月　　29　　日
                  刑事第十四庭  審判長法  官  王榆富

                                      法  官  梁家贏

                                      法  官  鄭琬薇
上列正本證明與原本無異。
如不服本判決，應於判決送達後20日內敘明上訴理由，向本院提
出上訴狀 (應附繕本) ，上訴於臺灣高等法院。其未敘述上訴理
由者，應於上訴期間屆滿後20日內向本院補提理由書「切勿逕送
上級法院」。
                                      書記官  陳鴻慈
中　　華　　民　　國　　111 　年　　12　　月　　6 　　日
附表：
編號 販毒時間 販毒地點 交易過程 罪刑主文 1 110年9月17日下午1時29分後不久某時許 邱錦宏當時位在新北市中和區連城路403巷2弄內居所之樓梯間 邱錦宏於110年9月17日下午1時29分許，以門號0000000000號（下稱A門號）與黃健豪聯絡交易甲基安非他命事宜後，邱錦宏即於左列時、地交付甲基安非他命1包（1公克）予黃健豪，黃健豪則交付2,000元予邱錦宏。 【通訊監察譯文見偵卷第81頁】 邱錦宏販賣第二級毒品，處有期徒刑貳年柒月。 2 110年9月19日晚上7時6分後不久某時許 同上 邱錦宏於110年9月19日晚上7時6分許，以A門號與黃健豪聯絡交易甲基安非他命事宜後，邱錦宏即於左列時、地交付甲基安非他命1包（0.5公克）予黃健豪，黃健豪則交付1,500元予邱錦宏。 【通訊監察譯文見偵卷第82至83頁】 邱錦宏販賣第二級毒品，處有期徒刑貳年柒月。 3 110年9月27日下午2時20分至同日下午3時9分間某時許 新北市中和區連城路403巷附近之雞排店 邱錦宏於110年9月27日下午2時16分至20分許，以A門號與黃健豪聯絡交易甲基安非他命事宜後，邱錦宏即於左列時、地交付甲基安非他命1包（3公克）予黃健豪，黃健豪則交付6,000元予邱錦宏。 【通訊監察譯文見偵卷第83頁】 邱錦宏販賣第二級毒品，處有期徒刑貳年玖月。 4 110年9月27日下午3時17分後不久某時許 邱錦宏當時位在新北市中和區連城路403巷2弄內居所之樓梯間 邱錦宏於110年9月27日下午3時9分至17分許，以A門號與黃健豪聯絡交易甲基安非他命事宜後，邱錦宏即於左列時、地交付甲基安非他命1包（1公克）予黃健豪，黃健豪則交付2,000元予邱錦宏。 【通訊監察譯文見偵卷第83頁】 邱錦宏販賣第二級毒品，處有期徒刑貳年柒月。 5 110年10月2日下午1時31分至同日下午1時42分間某時許 同上 邱錦宏於110年10月2日中午12時58分許，以A門號與黃健豪聯絡交易甲基安非他命事宜後，邱錦宏即於左列時、地交付甲基安非他命1包（0.5公克）予黃健豪，黃健豪則交付1,000元予邱錦宏。 【通訊監察譯文見偵卷第84頁】 邱錦宏販賣第二級毒品，處有期徒刑貳年陸月。 6 110年10月2日下午1時42分後不久某時許 新北市中和區新生街某處 邱錦宏於110年10月2日下午1時42分許，以A門號與黃健豪聯絡交易甲基安非他命事宜後，邱錦宏即於左列時、地交付甲基安非他命1包（0.5公克）予黃健豪，黃健豪則交付1,000元予邱錦宏。 【通訊監察譯文見偵卷第84頁】 邱錦宏販賣第二級毒品，處有期徒刑貳年陸月。 
附錄本案論罪科刑之法條
毒品危害防制條例第4條第2項：
製造、運輸、販賣第二級毒品者，處無期徒刑或10年以上有期徒
刑，得併科新臺幣1千5百萬元以下罰金。